最高法院刑事裁定　　　　　　　　　　111年度台抗字第462號
抗　告　人　陳瑞通
代　理　人　楊大德律師
上列抗告人因違反貪污治罪條例案件，不服福建高等法院金門分
院中華民國111年2月23日駁回其聲請再審及停止刑罰執行之更審
裁定（110年度聲再更一字第1號），提起抗告，本院裁定如下：
    主  文
抗告駁回。
    理  由
一、按刑事訴訟法第420 條第1項第6款規定：有罪之判決確定後
    ，因發現新事實或新證據，單獨或與先前之證據綜合判斷，
    足認受有罪判決之人應受無罪、免訴、免刑或輕於原判決所
    認罪名之判決者，為受判決人之利益，得聲請再審。同條第
    3 項規定：「第1項第6款之新事實或新證據，指判決確定前
    已存在或成立而未及調查斟酌，及判決確定後始存在或成立
    之事實、證據」。準此，依此原因聲請再審者，應提出具體
    之新事實或新證據，由法院單獨或綜合案內其他有利與不利
    之全部卷證，予以判斷，而非徒就卷內業已存在之資料，對
    於法院取捨證據之職權行使加以指摘；如提出或主張之新事
    實、新證據，單獨或與先前之證據綜合判斷，倘無法產生合
    理懷疑，不足以動搖原確定判決所認定之事實者，即無准予
    再審之餘地。
二、本件原裁定略以：抗告人即聲請人陳瑞通因違反貪污治罪條
    例案件，對原審法院107年度上更二字第3號確定判決（下稱
    原判決，經本院 109年度台上字第2482號判決，以上訴不合
    法律上程式，予以駁回），依刑事訴訟法第420條第 1項第6
    款規定聲請再審，其聲請意旨如原裁定理由一所載，且提出
    所示之證據，欲證明凡此單獨評價或與卷存先前之證據綜合
    判斷，足以動搖原判決該部分論罪之結果，據為新證據等語
    。經查：原判決勾稽案內證據資料，認定抗告人確有本案所
    指利用職務上機會詐取財物各犯行明確，論以所載罪刑，已
    詳敘其調查取捨證據之結果及憑以認定各該犯罪事實之心證
    理由，就抗告人否認犯罪之辯詞認非可採，亦依調查所得證
    據論析明確。對於抗告人所陳再審意旨，逐一載明：㈠所載
    聲證1至5等證據，均係原判決審理時已存在，且經原判決於
    理由內逐一說明採認與否之理由綦詳，顯與「未判斷資料性
    」之要件不符；㈡長榮航空股份有限公司旅客陳瑞通及張淑
    媛禮遇申請表、中華航空股份有限公司台北分公司民國98年
    2 月19日函文，僅能證明抗告人或張淑媛等人受禮遇升等至
    商務艙且未收取費用，此並經原判決於事實欄中認定無訛，
    至於證人王源祥98年 2月24日調查筆錄，經原判決認無證據
    能力，自無從審酌，況該證據僅能證明航空公司內部禮遇升
    等作業流程，及抗告人等人受禮遇升等未收費之事實，均不
    足以動搖原判決認定有罪之事實，不具新證據要件等各情，
    業經調卷審認，記明其判斷理由，乃認本件抗告人聲請再審
    為無理由，因而駁回其再審及停止刑罰執行之聲請，揆之首
    揭說明，經核並無違誤。
三、抗告意旨除執聲請再審之前詞外，另略以：王源祥前開調查
    筆錄，雖無證據能力，但尚非不得作為彈劾證據使用，原裁
    定將有罪判決所需證據之適格性，與再審聲請所指新證據之
    要件相混淆而有違誤。
四、經查，原裁定已說明王源祥調查筆錄僅止於證明抗告人受禮
    遇升等且未收費之事實，不論單獨評價或與卷內其他證據綜
    合評價，仍不足以動搖原判決認定抗告人利用職務上機會詐
    取財物犯行之論斷，自非屬新證據之理由綦詳。至於該調查
    筆錄是否可為彈劾證據使用，於裁定結果不生影響。其餘抗
    告意旨，所載各節無非係以其主觀上自認符合再審要件之新
    證據，就原裁定已詳為論駁之事項，徒憑己意，再事爭辯，
    及對於原判決採證認事之職權行使，任意指摘原裁定違法，
    應認其抗告為無理由，予以駁回。
據上論結，應依刑事訴訟法第412條，裁定如主文。
中    華    民    國   111    年    5     月    4     日
                  刑事第七庭審判長法  官  段  景  榕  
                                  法  官  楊  力  進  
                                  法  官  汪  梅  芬  
                                  法  官  王  梅  英  
                                  法  官  宋  松  璟  
本件正本證明與原本無異
                                  書記官
中    華    民    國   111    年    5     月    11    日